---
title: "Suport Vector Regression Machine - SVRM"
subtitle: "Comparando com outros modelos"
date: "`r Sys.Date()`"
lang: pt
author: "Prof. Dr. Pedro Rafael D. Marinho"
format:
  html:
    grid:
      margin-width: 350px
  pdf: default
reference-location: margin
citation-location: margin
---

## Carregando bibliotecas necessárias

```{r}
library(tidymodels)
library(tidyverse)
library(GGally)
library(skimr)

# Resolvendo possíveis conflitos entre o tidymodels e outras bibliotecas
tidymodels::tidymodels_prefer()
```

## Importando a base de dados

Utilizando os dados de vinho vermelho🍷,
disponíveis
[aqui](https://www.kaggle.com/datasets/uciml/red-wine-quality-cortez-et-al-2009),
faça uma pequena análise exploratória dos dados. No
[link](https://www.kaggle.com/datasets/uciml/red-wine-quality-cortez-et-al-2009)
do Kaggle você consegue uma explicação sobre o que significa cada uma
das variáveis.

Os dados, no meu caso, estão no diretório `"../dados/winequality-red.csv"`. Você
deverá alterar o *path* para o diretório encontra-se a base que deverá ser obtida
no link acima.

```{r}
dados <- readr::read_csv(file = "../dados/winequality-red.csv")
```
## Uma exploração rápida dos dados

É sempre importante olhar os dados antes de tentar modelar. Uma análise exploratória
sempre será útil para identificarmos possíveis inconsistências.

```{r}
visdat::vis_dat(dados)
```

O gráfico acima mostra que temos uma base de dados sem informações faltantes e todas as *features*
presentes na base são numéricas. É uma situação confortável, haja vista que, aqui, não precisaremos
nos preocupar com imputação de dados faltantes.

Um resumo dos dados poderá ser obtido utilizando a função `glimpse` do pacote **dplyr** que é carregado
com a biblioteca **tidyverse** de R.

```{r}
dados |> 
  dplyr::glimpse()
```

É possível todas as correlações entre todas as variáveis da base, com a função `data_vis_cor`. Um gráfico útil com as correlações poderá ser obtido usando a função `vis_cor`, conforme abaixo:

```{r}
visdat::data_vis_cor(dados)
visdat::vis_cor(dados)
```

As bibliotecas **GGally** e **skimr** também possuem funções úteis que podem nos 
auxiliar no processo de exploração dos dados.

```{r}
dados |> 
  GGally::ggpairs()

dados |> 
  skimr::skim()
```

## Construindo os workflows dos modelos

Iremos comparar os modelos de regressão linar utilizando *elastic net*, com o método $k$NN e *suport vector regression machine* - SVRM. Buscaremos pelo melhor modelo de cada uma das metodologias consideradas. Posteriormente iremos escolher o melhor modelo entre os melhores de cada uma das classes. A ideia é escolher o melhor modelo que consiga prever melhor a qualidade do vinho, i.e., prever a variável `quality`.

### Partição dos dados

Como sabemos, precisamos dividir nossa base de dados em conjunto de treinamento, em que nesse conjunto iremos será realizado o procedimento de validação cruzada e uma base de dados de teste para a avaliação final dos nossos modelos. Deixaremos $80\%$ para o treniamento do modelo e $20\%$ para teste. Iremos estratificar nossa amostra usando a variável `quality`, variável que queremos estimar (*label*/rótulo).

```{r}
divisao <- rsample::initial_split(dados, prop = 0.8, strata = "quality")
treinamento <- rsample::training(divisao)
teste <- rsample::testing(divisao)
```

### Definindo os modelos

O código que segue faz a configuração realiza a configuração dos modelos que serão
comparados. O código `tune::tune()` especifica que o respectivo parâmetro de sintonização
será obtido no processo de validação cruzada, particularmente, um *grid search*.

```{r}
modelo_elastic <- 
  parsnip::linear_reg(penalty = tune::tune(), mixture = tune::tune()) |> 
  parsnip::set_mode("regression") |> 
  parsnip::set_engine("glmnet")

modelo_knn <-
  parsnip::nearest_neighbor(
    neighbors = tune::tune(),
    dist_power = tune::tune(), 
    weight_func = "gaussian" 
  ) |> 
  parsnip::set_mode("regression") |> 
  parsnip::set_engine("kknn")

modelo_svm <- 
  parsnip::svm_rbf(
    cost = tune::tune(),
    rbf_sigma = tune::tune(),
    margin = tune::tune()
  ) |> 
  parsnip::set_mode("regression") |> 
  parsnip::set_engine("kernlab")
```

